【裁判字號】    95,訴,911
【裁判日期】    950630
【裁判案由】    搶奪等
【裁判全文】
臺灣彰化地方法院刑事判決               95年度訴字第911號
公  訴  人  臺灣彰化地方法院檢察署檢察官
被      告  子○○
                    （另案在臺灣彰化監獄彰化分監執行中）
            癸○○
指定辯護人  本院公設辯護人己○○
上列被告因搶奪等案件，經檢察官提起公訴（94年度偵字第9934
號），本院判決如下：
    主    文
子○○共同連續意圖為自己不法之所有，而搶奪他人之動產，累
犯，處有期徒刑年。扣案之鑰匙壹支沒收。
癸○○共同連續意圖為自己不法之所有，而搶奪他人之動產，累
犯，處有期徒刑年陸月；並於刑之執行完畢或赦免後令入勞動
場所強制工作年。
    犯罪事實
一、子○○前有多次施用毒品前科，又因竊盜案件，經本院以92
    年度易字第413 號判決判處有期徒刑6 月確定；再因施用毒
    品案件，經臺灣嘉義地方法院以92年訴字第60號判決判處應
    執行有期徒刑10月確定，嗣經定應執行有期徒刑1 年3 月確
    定，入監執行後，於民國93年12月9 日縮短刑期假釋出監付
    保護管束，嗣經撤銷假釋，入監執行殘刑有期徒刑3 月6 日
    ，甫於94年10月19日縮刑期滿執行完畢；另癸○○為有犯罪
    習慣之人，於90年間因搶奪案件，經臺灣高等法院臺中分院
    以91年度上訴字第1545號判決判處有期徒刑3 年4 月確定，
    入監執行後，於94年6 月23日縮短刑期假釋出監付保護管束
    ，並於94年9 月8 日保護管束期滿未經撤銷假釋，視為執行
    完畢。詎子○○、癸○○均不知悔改，因缺錢購買毒品施用
    及償還因施用毒品積欠地下錢莊之債務，竟分別基於意圖為
    自己不法所有之概括犯意，或共同基於意圖為自己不法所有
    之概括犯意聯絡，先後於附表編號1 、3 、4 、5 、8 所示
    之時間、地點，連續竊取寅○○等5 人如附表所示之財物（
    詳細犯罪時間、犯罪地點、犯罪方法、行為人、被害人及竊
    得財物均如附表所示，但編號3 因丑○○及時發覺而未竊得
    財物），其中並於竊得附表編號1 、4 、8 之機車後，再騎
    乘所竊得之機車，連續於附表編號2 、6 、7 、9 、10、11
    所示之時間、地點，連續搶奪戊○○等7 人之財物後逃逸（
    詳細犯罪時間、犯罪地點、犯罪方法、行為人、被害人及搶
    得財物均如附表所示，但編號9 因子○○、癸○○於拉到皮
    包時，機車不慎倒地而未搶得財物）；子○○、癸○○並將
    竊盜及搶奪所得之現金用以清償對地下錢莊之借款及購買毒
    品施用而花用殆盡，其他財物及證件，除手機1 支經扣案外
    ，均分別丟棄在犯案地點附近之排水溝內，而使用後之機車
    則分別停放在彰化縣埔鹽鄉○○村○○路13-21 號旁之橋墩
    處（車牌號碼BP2- 622號機車）、彰化縣埔鹽鄉○○街35-1
    號後方約200 公尺之公墓（車牌號碼YHG-671 號機車）及彰
    化縣埔鹽鄉○○村○○路旁（車牌號碼KIJ-678 號機車）【
    機車均經尋獲並由被害人領回】。嗣經警循線先查獲子○○
    ，並扣得其或癸○○所有，渠二人於犯案時所穿戴之安全帽
    （金黃色、銀色各1 頂）、褐色外套、蘋果綠外套、黑色毛
    絨衣、褐灰色長褲、鐵灰色長袖毛衣各1 件、花格子口罩1
    個、白色及黑色之球鞋各1 雙、如附表編號5 搶奪所得之摩
    托羅拉行動電話1 支、供子○○為如附表編號8 所示竊盜犯
    罪所用之鑰匙1 支，再於95年3 月24日22時40分許，在彰化
    縣溪湖鎮○○里○○街65號6 樓之2 ，將癸○○拘提到案，
    並扣得其所有，於犯搶奪案時所穿之白色球鞋1 雙，始查知
    上情。
二、案經被害人庚○○、乙○○訴由彰化縣警察局彰化分局、員
    林分局報請臺灣彰化地方法院檢察署檢察官偵查起訴。
    理    由
一、按被告以外之人於審判外之言詞或書面陳述，除法律有規定
    者外，不得作為證據，刑事訴訟法第159 條第1 項固定有明
    文。惟被告以外之人於審判外之陳述，雖不符前四條之規定
    ，而經當事人於審判程序同意作為證據，法院審酌該言詞陳
    述或書面陳述作成時之情況，認為適當者，亦得為證據。當
    事人、代理人或辯護人於法院調查證據時，知有第159 條第
    1 項不得為證據之情形，而未於言詞辯論終結前聲明異議者
    ，視為有前項之同意。刑事訴訟法第159 條之5 定有明文。
    查本件被告不爭執證人即被害人庚○○、乙○○、甲○○、
    戊○○、卯○○○、丙○○、丁○○、寅○○、丑○○、壬○○及辛○○等11人於警詢證述之證據能力，復未於本院審
    判程序調查該證據時聲明異議（參本院95年6 月19日準備程
    序筆錄第6 、7 頁、95年6 月27日審判筆錄第4-7 頁），本
    院審酌上開證人之各該警詢筆錄作成時之情況，認為適當，
    爰依刑事訴訟法第159 條之5 之規定，認均為傳聞法則之例
    外，有證據能力。
二、上開犯罪事實，業據被告子○○、癸○○迭於警詢、偵查及
    本院審理中坦承不諱，並彼此以證人身分於偵查中證述明確
    ，核與證人即告訴人庚○○、乙○○、證人即被害人甲○○
    、戊○○、卯○○○、丙○○、丁○○、寅○○、丑○○、
    壬○○及辛○○於警詢之證述大致相符，並有彰化縣警察局
    車輛遺失、尋獲電腦輸入單影本1 紙、車輛車牌失竊作業-
    查獲車輛認可資料2 紙、車輛竊盜車牌失竊資料個別查詢報
    表- 查詢車輛認可資料及車籍作業系統- 查詢認可資料各1
    紙、贓物認領保管收據3 紙、指認現場照片12張、監視器翻
    拍照片14張、搜索及查獲贓證物照片28張附卷可稽；此外，
    復有供被告子○○為如附表編號8 所示竊盜犯罪所用之鑰匙
    1 支、被告二人犯罪時所穿戴之安全帽（金黃色、銀色各1
    頂）、褐色外套、蘋果綠外套、黑色毛絨衣、褐灰色長褲、
    鐵灰色長袖毛衣各1 件、花格子口罩1 個、白色球鞋2 雙、
    黑色球鞋1 雙及如附表編號5 搶奪所得之摩托羅拉行動電話
    1 支扣案可佐，足徵被告二人上開自白應堪採信。本案事證
    已臻明確，被告二人之犯行均堪確認，應依法論科。
三、核被告所為如附表編號1 、4 、5 、8 所示之犯行，均係犯
    刑法第320 條第1 項之普通竊盜既遂罪；所為如附表編號3
    所示之犯行，係犯刑法第320 條第3 項、第1 項之普通竊盜
    未遂罪；所為如附表編號2 、6 、7 、10、11所示之犯行，
    均係犯刑法第325 條第1 項普通搶奪既遂罪；所為如附表編
    號9 所示之犯行，係犯刑法第325 條第3 項、第1 項普通搶
    奪未遂罪【至起訴書雖認被告二人就搶奪部分係犯刑法第32
    7 條之常業搶奪罪，惟此部份業經蒞庭檢察官當庭更正起訴
    法條為刑法第325 條之普通搶奪罪，附此敘明】。被告二人
    就附表編號1 、3-7 、9-11所示之犯行，均有犯意聯絡及行
    為分擔，為共同正犯。被告先後多次竊盜既未遂、搶奪既未
    遂犯行，各均時間緊接，手段相同，所犯各為構成要件相同
    之罪名，顯分別係基於概括犯意反覆為之，均為連續犯，各
    應依刑法第56條規定論以一罪（即分別論以普通竊盜既遂罪
    、普通搶奪既遂罪），並均依法加重其刑。又被告所犯上開
    竊取機車之犯行，目的在將所竊得之機車作為嗣後搶奪之工
    具，以便於行搶時隱藏其真實身分，是其所犯上開連續竊盜
    罪與連續搶奪罪二罪間，具有方法、目的之牽連關係，為牽
    連犯，應依刑法第55條規定從一重論以連續搶奪罪。被告如
    附表編號4 所示之竊盜犯行雖未據檢察官提起公訴，惟該部
    分犯行與檢察官起訴經本院論罪之其他竊盜犯行部分有連續
    犯裁判上一罪之關係，自為起訴效力所及，應由本院併予審
    理，附此敘明。末查被告子○○、癸○○分別有如上開犯罪
    事實所示之前科，有臺灣高等法院被告前案紀錄表2 份附卷
    可憑，渠二人分別受有期徒刑執行完畢後，5 年以內再犯有
    期徒刑以上之罪，均為累犯，各應依法遞予加重其刑。爰審
    酌被告子○○、癸○○各有多次前科，素行不良，且均年輕
    力盛，體無殘缺，竟僅因缺錢購買毒品即屢犯竊盜及搶奪犯
    行，且被告癸○○更曾因搶奪案件經法院判處有期徒刑3 年
    4 月確定，甫於94年9 月8 日執行完畢，竟再犯本案犯行，
    其守法觀念顯有欠缺，且被告二人本次於短短不到1 個月之
    期間內即犯5 件竊盜及6 件搶奪犯行，又將被害人之證件丟
    棄，造成被害人極大之困擾、不便及信用之風險，危害社會
    治安甚鉅，惟念渠等未將被害人之證件作其他不法使用，且
    犯後尚均能直承犯行無誤，配合警方查證，犯後態度尚稱良
    好等一切情狀，分別量處如主文所示之刑。扣案之鑰匙1 支
    ，為被告子○○所有，供其犯附表編號8 所示竊盜犯行所用
    之物，業具被告子○○於本院審理中供述明確，爰依刑法第
    38條第1 項第2 款之規定，宣告沒收之；至扣案之安全帽（
    金黃色、銀色各1 頂）、褐色外套、蘋果綠外套、黑色毛絨
    衣、褐灰色長褲、鐵灰色長袖毛衣各1 件、花格子口罩1 個
    、白色球鞋2 雙及黑色球鞋1 雙，雖為被告二人所有，於本
    案犯罪時所穿戴之物，但上開物品均是渠等平日所穿戴使用
    之物，並非專供本案犯罪所用之物，爰不併予宣告沒收；另
    扣案之行動電話1 支，係附表編號5 所示被害人壬○○所有
    ，遭被告二人搶得之物，被害人依法有權請求返還，自不得
    宣告沒收，附此敘明。
四、按保安處分係針對受處分人將來之危險性所為之處置，以達
    教化、治療之目的，為刑罰之補充制度。我國現行刑法採刑
    罰與保安處分雙軌制，係在維持行為責任之刑罰原則下，為
    協助行為人再社會化之功能，以及改善行為人潛在之危險性
    格，期能達成根治犯罪原因、預防犯罪之特別目的。是保安
    處分中之強制工作，旨在對嚴重職業性犯罪及欠缺正確工作
    觀念或無正常工作因而犯罪者，強制其從事勞動，學習一技
    之長及正確之謀生觀念，使其日後重返社會，能適應社會生
    活（最高法院91年度臺上字第4625號判決意旨參照）。次按
    有犯罪習慣與連續犯不同，前者係指對於犯罪已為日常之惰
    性行為，而所犯之罪名為何，則非所問。後者，則以基於一
    個概括之犯意，連續犯同一之罪名必要。且前者係一種犯罪
    之習性，後者係一種犯罪之態樣，故有犯罪習慣並非當然為
    連續犯，而連續犯亦不能當然認為有犯罪習慣而致然（最高
    法院70年度臺上字第793 號判決意旨參照）。是不論是刑法
    第90條第1 項或竊盜犯贓物犯保安處分條例第3 條第1 項第
    1 款所規定之「犯罪習慣」，均應係指長時間反覆性之犯罪
    ，且該類反復性之犯罪，係可透過強制工作使被告學習一技
    之長及正確之謀生觀念之方式加以改善，使其日後重返社會
    ，能適應社會生活者而言。查：
  (一)被告癸○○於91年間即曾因連續竊盜2 次及連續搶奪8 次之
    犯行經法院判處有期徒刑3 年4 月確定，甫於94年9 月8 日
    執行完畢，竟於5 個月後即再犯本案竊盜及搶奪之犯行，且
    其前案係分別與不同之人（與謝國強共犯2 件竊盜及6件 搶
    奪、與揚典憲共犯2 件搶奪）共犯搶奪案件，犯案手法均為
    騎乘機車隨機搶奪路人之財物【參卷附之臺灣高等法院臺中
    分院91年度上訴字第1545號判決】，本次又獨自或與其弟即
    被告子○○以相同手法竊盜4 次及搶奪路人財物6 次，其反
    覆多次與不同之人共犯竊盜及搶奪案件以獲得財物，卻惰於
    循正途賺錢，顯見其確有犯罪習慣，且有透過強制工作使其
    學習一技之長及正確之謀生觀念，使其日後可重返社會並適
    應社會生活之必要無疑，爰依刑法第90條規定，諭知其於刑
    之執行完畢或赦免後，令入勞動場所強制工作3 年。
  (二)至公訴人雖以被告子○○隨機選擇竊盜及搶奪對象，顯見其
    亦有犯罪之習慣，請本院併令被告子○○入勞動場所強制工
    作等語。惟：被告子○○固有多次前科，然除92年間曾因竊
    盜案件經判處有期徒刑6 月確定外，其他均是施用毒品前科
    【此部分已有觀察、勒戒及強制戒治之保安處分】，則被告
    子○○除本案外，僅有1 次竊盜前科，殊難遽認其有犯罪習
    慣或因懶惰成習而犯罪，是認被告子○○於本案犯行尚無宣
    付強制工作之必要，併此敘明。
據上論斷，應依刑事訴訟法第299 條第1 項前段，刑法第28條、
第56條、第325 條第1 項、第320 條第1 項、第55條、第47條、
第38條第1 項第2 款、刑法第90條，罰金罰款提高標準條例第1
條前段，判決如主文。
本案經檢察官鮑慧忠到庭執行職務。
中    華    民    國    95    年    6     月    30    日
                  刑事第一庭    審判長法  官  周淡怡
                                      法  官  周莉菁
                                      法  官  吳永梁
以上正本證明與原本無異。
如不服本判決，應於判決送達後10日內，向本院提出上訴狀（須
附繕本）。
告訴人或被害人對於判決如有不服具備理由請求檢察官上訴者，
其上訴期間之計算係以檢察官收受判決正本之日期為準。
中    華    民    國    95    年    7     月    4     日
                                      書記官  陳美敏
附表：
┌──┬────┬──┬──────┬─────┬───────────┬───┬───────────┐
│編號│犯罪時間│種類│  行為地點  │  被害人  │   犯罪手法           │行為人│  所得財物（金錢單位：│
│    │        │    │（均彰化縣）│          │                      │      │  新臺幣）            │
├──┼────┼──┼──────┼─────┼───────────┼───┼───────────┤
│1   │95年2 月│竊盜│秀水鄉陝西村│寅○○    │子○○騎乘車牌號碼TCG-│子○○│車牌號碼BP2-622 號機車│
│    │16日16時│    │湳抵巷與下厝│          │718 號機車搭載癸○○至│癸○○│1 輛（銀色）          │
│    │許      │    │巷口之建築工│          │該處，見停在該處之右揭│      │                      │
│    │        │    │地旁        │          │機車鑰匙插在電門未拔下│      │                      │
│    │        │    │            │          │，即由癸○○下車竊取該│      │                      │
│    │        │    │            │          │機車得手。            │      │                      │
├──┼────┼──┼──────┼─────┼───────────┼───┼───────────┤
│2   │95年2 月│搶奪│社頭鄉○○路│戊○○    │由癸○○騎乘上開竊得之│癸○○│皮包1 個，內有2000元、│
│    │16日17時│    │2段425號前  │          │車牌號碼BP2-622 號機車│      │身分證、汽車駕照、健保│
│    │許      │    │            │          │，見戊○○手持皮包正向│      │卡、郵局提款卡及中國信│
│    │        │    │            │          │路旁攤販購物，即趁邱芳│      │託銀行、台新銀行、荷蘭│
│    │        │    │            │          │珊未注意而不及防備之際│      │銀行、富邦銀行信用卡。│
│    │        │    │            │          │，自後靠近戊○○而搶奪│      │                      │
│    │        │    │            │          │戊○○之皮包得手。    │      │                      │
├──┼────┼──┼──────┼─────┼───────────┼───┼───────────┤
│3   │95年2 月│竊盜│花壇鄉長沙村│丑○○    │由子○○騎乘上開竊得之│子○○│未竊得財物。          │
│    │17日16時│    │中正路56-20 │          │車牌號碼BP2-622 號機車│癸○○│                      │
│    │45分許  │    │號「昌明牙醫│          │搭載癸○○，見丑○○帶│      │                      │
│    │        │    │診所」前之長│          │1 小孩坐在診所前之長椅│      │                      │
│    │        │    │條椅上      │          │上，並將皮包放在身旁之│      │                      │
│    │        │    │            │          │長椅上，子○○即將機車│      │                      │
│    │        │    │            │          │停在路旁，並由癸○○下│      │                      │
│    │        │    │            │          │車自丑○○身後，趁其不│      │                      │
│    │        │    │            │          │知，動手竊取皮包，但因│      │                      │
│    │        │    │            │          │丑○○轉頭及時發覺致未│      │                      │
│    │        │    │            │          │竊得皮包而未遂。      │      │                      │
├──┼────┼──┼──────┼─────┼───────────┼───┼───────────┤
│4   │95年2 月│竊盜│彰化縣埔鹽鄉│辛○○（車│子○○騎乘車牌號碼TCG-│子○○│車牌號碼KIJ-678 號機車│
│    │24日17時│    │角樹村員鹿路│主登記名義│718 號機車搭載癸○○行│癸○○│1 輛（紅色）          │
│    │許      │    │1段98號前   │人為陳慶富│經該處時，見停在該處之│      │                      │
│    │        │    │            │）        │右揭機車鑰匙插在電門未│      │                      │
│    │        │    │            │          │拔下，即由癸○○下車竊│      │                      │
│    │        │    │            │          │取該機車得手。        │      │                      │
├──┼────┼──┼──────┼─────┼───────────┼───┼───────────┤
│5   │95年2 月│竊盜│埔心鄉○○路│壬○○    │由癸○○騎乘上開竊得之│子○○│皮包1 個，內有400 元、│
│    │24日20時│    │2 段328 號前│          │車牌號碼KIJ-678 號機車│癸○○│摩托羅拉V180 行動電話1│
│    │25分許  │    │            │          │搭載子○○，見壬○○在│      │支（已尋獲扣案）、汽車│
│    │        │    │            │          │麵攤吃麵，即由子○○下│      │鑰匙1 支、汽車駕照1 張│
│    │        │    │            │          │車，利用壬○○吃東西不│      │、健保卡、台中商業銀行│
│    │        │    │            │          │知之際，下手竊取其放在│      │信用卡。              │
│    │        │    │            │          │麵攤桌上之皮包得手。  │      │                      │
├──┼────┼──┼──────┼─────┼───────────┼───┼───────────┤
│6   │95年2 月│搶奪│員林鎮○○街│庚○○    │由子○○騎乘上開竊得之│癸○○│LV手提透明包1 個，內有│
│    │24日21時│    │90號（起訴書│          │車牌號碼KIJ-678 號機車│子○○│7000元、行動電話2 支（│
│    │30分許  │    │誤載為86號）│          │搭載癸○○，見庚○○手│      │夏普牌，0000000000號、│
│    │        │    │前          │          │在路上行走，趁庚○○未│      │摩托羅拉牌，0000000000│
│    │        │    │            │          │注意而不及防備之際，由│      │號）、身分證、汽車駕照│
│    │        │    │            │          │子○○下手搶奪庚○○之│      │、郵局及彰化銀行金融卡│
│    │        │    │            │          │皮包得手。            │      │、健保IC卡各1 張，及第│
│    │        │    │            │          │                      │      │一銀行、台新銀行（2 張│
│    │        │    │            │          │                      │      │）、大眾銀行、國泰世華│
│    │        │    │            │          │                      │      │銀行、花旗銀行（2 張）│
│    │        │    │            │          │                      │      │信用卡。              │
├──┼────┼──┼──────┼─────┼───────────┼───┼───────────┤
│7   │95年2 月│搶奪│二林鎮北平里│乙○○    │由子○○騎乘上開竊得之│子○○│皮包1 個，內有3050元。│
│    │26日14時│    │二溪路1 段13│          │車牌號碼KIJ-678 號機車│癸○○│                      │
│    │5 分許。│    │號（起訴書誤│          │搭載癸○○，見乙○○獨│      │                      │
│    │        │    │載為75號）  │          │自騎乘腳踏車於路上，並│      │                      │
│    │        │    │            │          │將皮包放在腳踏車之菜籃│      │                      │
│    │        │    │            │          │內，即趁乙○○未注意而│      │                      │
│    │        │    │            │          │不及防備之際，由癸○○│      │                      │
│    │        │    │            │          │下手搶奪乙○○之皮包得│      │                      │
│    │        │    │            │          │手。                  │      │                      │
├──┼────┼──┼──────┼─────┼───────────┼───┼───────────┤
│8   │95年3 月│竊盜│溪湖鎮○○路│丙○○（車│以自備之鑰匙發動機車電│子○○│車牌號碼YHG- 671號機車│
│    │5 日18時│    │3段58巷口   │主登記名義│門後，竊取得逞。      │      │1輛 （紅色）          │
│    │許      │    │            │人為周裕清│                      │      │                      │
│    │        │    │            │）        │                      │      │                      │
├──┼────┼──┼──────┼─────┼───────────┼───┼───────────┤
│9   │95年3 月│搶奪│員林鎮○○街│丁○○    │子○○騎乘上開竊得之車│子○○│未搶得財物。          │
│    │5 日20時│    │、民族路口  │          │牌號碼YHG- 671號機車搭│癸○○│                      │
│    │35分許  │    │            │          │載癸○○，趁丁○○未注│      │                      │
│    │        │    │            │          │意而不及防備之際，由楊│      │                      │
│    │        │    │            │          │儒下手行搶，於甫拉到│      │                      │
│    │        │    │            │          │皮包時，因渠等所騎乘之│      │                      │
│    │        │    │            │          │機車倒地，未搶得財物而│      │                      │
│    │        │    │            │          │未遂。                │      │                      │
├──┼────┼──┼──────┼─────┼───────────┼───┼───────────┤
│10  │95年3 月│搶奪│彰化市○○路│甲○○    │子○○騎乘上開竊得之車│子○○│皮包1 個，內有12000 元│
│    │7 日12  │    │321號前     │          │牌號碼YHG- 671號機車搭│癸○○│、身分證、臺灣銀行金融│
│    │時許    │    │            │          │載癸○○，見甲○○手持│      │卡、喜憨兒文教基金會信│
│    │        │    │            │          │皮包在路上行走，趁吳淑│      │用卡、中國石油VIP 卡各│
│    │        │    │            │          │玲未注意而不及防備之際│      │1 張（除皮包及現金外，│
│    │        │    │            │          │，由癸○○下手搶奪吳淑│      │均經甲○○領回）      │
│    │        │    │            │          │玲之皮包得手。        │      │                      │
├──┼────┼──┼──────┼─────┼───────────┼───┼───────────┤
│11  │95年3 月│搶奪│鹿港鎮○○路│卯○○○  │子○○騎乘上開竊得之車│子○○│皮包1 個，內有1000元、│
│    │6 日11  │    │之鹿港國中前│          │牌號碼YHG- 671號機車搭│癸○○│大衛杜夫香菸1條 、行動│
│    │時許    │    │            │          │載癸○○，見卯○○○手│      │電話1 具（門號：091305│
│    │        │    │            │          │持皮包在路上行走，趁薛│      │5579）                │
│    │        │    │            │          │楊碧霞未注意而不及防備│      │                      │
│    │        │    │            │          │之際，由癸○○下手搶奪│      │                      │
│    │        │    │            │          │卯○○○之皮包得手。  │      │                      │
└──┴────┴──┴──────┴─────┴───────────┴───┴───────────┘
附錄論罪科刑法條：
中華民國刑法第320條
意圖為自己或第三人不法之所有，而竊取他人之動產者，為竊盜
罪，處5 年以下有期徒刑、拘役或500 元以下罰金。
意圖為自己或第三人不法之利益，而竊佔他人之不動產者，依前
項之規定處斷。
前二項之未遂犯罰之。
中華民國刑法第325條
意圖為自己或第三人不法之所有，而搶奪他人之動產者，處6 月
以上5 年以下有期徒刑。
因而致人於死者，處無期徒刑或7 年以上有期徒刑，致重傷者，
處3 年以上10年以下有期徒刑。
第 1 項之未遂犯罰之。


司法院資訊處製作；財團法人民間司法改革基金會備份。
